Fonds Napoléon (XVe-XXe siècles).
Archives nationales
- ARCHIVES DE LOUIS, ROI DE HOLLANDE (1778-1846), D’HORTENSE (1783-1837), ET DE LEURS DESCENDANTS., XVIIIe-XXe siècles; 400AP/25-400AP/79; Hortense (reine de Hollande; 1783-1837); Louis (roi de Hollande; 1778-1846)
  - Napoléon III (1808-1873), l’impératrice Eugénie (1826-1920), et le prince impérial (1856-1879)., XIXe-XXe siècles; 400AP/39-400AP/79; Bonaparte, Louis (1856-1879); Napoléon III (empereur des Français; 1808-1873); Eugénie (impératrice des Français; 1826-1920)
    - Copies de lettres de souverains à Napoléon III, avec quelques réponses., 1852-1859; 400AP/48; 3 volumes plein chagrin vert.
      Autriche; Belgique; Espagne; Toscane (Italie); Albert, prince consort d’Angleterre; Alexandre II, empereur de Russie; Bade (Frédéric, grand-duc de); Bavière (Adalbert, prince de); Bourbon (Henri Marie de); Bourbon (Marie-Christine), reine d’Espagne; Cambridge (Georges, duc de); Charles XV, roi de Suède; Christian IX, roi du Danemark; Constantin, grand-duc de Russie; Édouard VII, roi d’Angleterre; Ferdinand, roi du Portugal; Ferdinand-maximillien, archiduc d’Autriche; François- joseph, empereur d’Autriche; Frédéric-guillaume IV, roi de Prusse; Guillaume III, roi de Hollande; Hesse (Alexandre, prince de); Hesse (Anne, princesse de); Hesse (Augusta, princesse de); Hesse-darmstadt (Louis, grand-duc de); Isabelle II, reine d’Espagne; Joséphine, reine de Suède et de Norvège; Léopold Ier, roi des belges; Léopold II, roi des belges; Maximilien II joseph, roi de Bavière; Oporto (duc d’); Oscar Ier, roi de Suède; Pie VII, pape; Porto (duc de); Saxe-cobourg-gotha (Ernest, duc de); Sophie, reine des Pays-Bas; Stephanie, reine du Portugal; Toscane (Ferdinand, grand-duc héréditaire de); Toscane (Léopold, grand duc de); Victor-emmanuel II, roi d’Italie; Victoria, reine de Grande-Bretagne; Wurtemberg (Guillaume, roi de); Wurtemberg (Marie, princesse de)
    - Lettres de souverains et de princes adressées à l'impératrice Eugénie., 400AP/49-400AP/51; 3 cartons.
      - Bade., 400AP/49; Dossier 1
        Lettres des Grandes duchesses de Bade: Stéphanie de Beauharnais et Louise de Prusse.
        Albany (famille d’); Connaught (famille de); Alexandra, reine de Grande-Bretagne; Argyle (Louise, duchesse d’); Bade (Louise, grande-duchesse de); Bade (Stéphanie, grande-duchesse de); Cambridge (Auguste, duc de); Cambridge (Marie-Adélaïde, duchesse de); Édimbourg (Alfred, duc d’); Édimbourg (Marie, duchesse d’); Édouard VII, roi d’Angleterre; George V, roi de Grande-Bretagne; Mary, reine de Grande-Bretagne; Metternich (Pauline, princesse de); Metternich (prince de); Schleswig-holstein (Hélèna, princesse de)
      - Grande-Bretagne., 400AP/49; Dossier 2
        Lettres de:
        princesse Héléna de Sclesvig-Holstein.
        duc et duchesse d'Albany.
        duchesse d'Argyle.
        duc et duchesse de Cambridge.
        roi George et reine Mary.
        roi Édouard et reine Alexandra.
        duc et duchesse de Conaught.
        duc et duchesse d'Édimbourg.
      - Metternich (prince et princesse de)., 400AP/49; Dossier 3
      - Mexique (Charlotte, impératrice du)., 400AP/50; Dossier 1
        Mexique; Guillaume Ier, roi de Prusse; Reuss (Henri VII, prince de); Reuss (Marie Alexandrine, princesse de); Sophie, reine des Pays-Bas
      - Pays-Bas (Sophie, reine des)., 400AP/50; Dossier 2
      - Prusse., 400AP/50; Dossier 3
        roi Guillaume.
        Henri, prince de Reuss et son épouse.
      - Saint-Siège; Suède (et Norvège)., 400AP/51; Dossier 1
        Lettres reçues de:
        pape Pie IX
        roi Oscar de Suède
        reine Joséphine de Suède.
        Joséphine, reine de Suède et de Norvège; Napoléon III, (Louis-Napoléon Bonaparte); Napoléon (Eugène, Louis), prince impérial; Oscar II, roi de Suède; Pie VII, pape
      - Lettres de condoléances adressées à l’Impératrice lors du décès de Napoléon III, puis à l’époque du décès du prince impérial., 1873, 1879; 400AP/51; Dossier 2
        Dans le premier cas, il s’agit surtout de dépêches, de nombreux télégrammes provenant des municipalités italiennes.
    - Lettres adressées à Napoléon III et à l’Impératrice par divers., 1832-1918; 400AP/52; Un carton.
      Les lettres ne sont pas classées.
      On trouve entre autres correspondants: Bazaine; Canrobert; Chateaubriand (trois lettres, 1832 et 1842); Clémenceau (une lettre à l’Impératrice pour la remercier d’un document donné par elle et remis aux Archives nationales, 1918, une lettre de l’Impératrice à Clemenceau, 30 novembre 1918, avec une réponse dactylographiée et signée, 13 décembre 1918); Victor Cousin; Mgr Darboy; Gustave Doré; Octave Feuillet; Flahaut; Achille Fould (certaines lettres concernent le budget et la situation financière de la France, 1861-1865); Mérimée; Émile Ollivier (avec des minutes de réponses de l’Empereur); Pasteur; Renan; Sainte-Beuve (deux lettres, 1865); Sandeau (trois lettres, s. d. [1873 et 1879]); Sismondi; Veuillot; Vieillard; Vigny (une lettre, 1854); comte Walewski (dont une sur le traité de Paris, 1856).
      Barrot (Odilon); Bazaine (Achille), maréchal de France; Bazaine, général; Benedetti (comte); Bertrand (Henri), général; Bonaparte (Pierre); Bonnechose (Henri Marie Gaston), cardinal; Boyer (Napoléon), général; Canrobert (François Certain), maréchal de France; Castelnau, général; Chasseloup-laubat; Chateaubriand (François René, vicomte de); Clémenceau (Georges); Coisin (Victor); Delavigne (Casimir); Drouot (Antoine), général; Du camp (Maxime); Dupanloup (Félix), évêque d’Orléans; Duruy (Victor); Feuillet (Octave); Filon (A.); Flahaut (Auguste, comte), général; Flajollot, garde principale du génie, chargé du service Génie de la Place de Ham; Fould (Achille), ministre; Fragonard, artiste peintre; Lambert (Tristan, baron); Lavigerie (Charles), cardinal; Merimée (Prosper); Nigra (L.); Ollivier (Émile); Pasteur (Louis); Pietri (Franceschini); Renan (Ernest); Roseberry (lord); Sainte-beuve (Charles Augustin); Sandeau (Julien, dit Jules); Sardou (Victor); Segur (Louis Gaston, comte de); Silvestre de sacy (Isaac); Silvestre de sacy (Samuel); Sismondi (Jean Charles Léonard de); Veuillot (Louis); Vieillard (Narcisse); Vigny (Alfred de); Waewski (Alexandre Joseph Colonna, comte)
    - Lettres adressées à l’Empereur et à l’Impératrice par des membres de leur famille., 1825-1910; 400AP/53; Un carton.
      Bonaparte (Jérôme), roi de Westphalie, prince de Montfort; Bonaparte (prince Louis); Bonaparte (Marie-Clotilde de Sardaigne); Bonaparte (Mathilde), princesse Demidoff; Bonaparte (prince Napoléon)
      - Lettres à Napoléon III., 1825-1872; 400AP/53; Dossiers 1 et 2
        - Lettres du roi Jérôme et de la princesse Mathilde., 1825-1872; 400AP/53; Dossier 1
        - Lettres du prince Napoléon., 1836-1872; 400AP/53; Dossier 2
      - Lettres à l'impératrice Eugénie., 1854-1910; 400AP/53; Dossier 3 et 4
        - Lettres du roi Jérôme (1856-1859), du prince Napoléon Jérôme ( 1854-1890) et du prince Louis Napoléon (1885-1905)., 1854-1905; 400AP/53; Dossier 3
        - Lettres de la princesse Mathilde (1856-1901) et de la princesse Marie-Clotilde [Marie-Clotilde de Sardaigne, épouse du prince Napoléon] (1859-1910)., 1856-1910; 400AP/53; Dossier 4
    - Correspondance et discours de Napoléon III; testament., 1853-1873; 400AP/54; Un carton.
      Lettres adressées à l’Empereur et pièces diverses relatives aux attentats commis contre sa personne, 1853-1867.
      Rapports ayant trait aux relations de l’Empereur avec sa famille, en particulier aux allocations attribuées, 1853-1861.
      Discours de l’Empereur, minutes et exemplaires imprimés, 1848-1871.
      Notes dictées par lui, 1856-1872 et s. d.
      Lettre et statistique relatives au plébiscite de 1870.
      Liste des membres de l’Assemblée nationale ayant protesté contre la déchéance (avec signatures), 1er mars 1871.
      Testaments de l’Empereur, 1873 (expéditions; Me Mocquard, notaire), et copie du procès-verbal relatif à son inhumation rédigé par Maret, 1873.
      Bonaparte (famille); Napoléon III, (Louis-Napoléon Bonaparte)
    - Campagne de Crimée., 400AP/55-400AP/56
      - Correspondance., 400AP/55; Un carton.
        Canrobert (François Certain), maréchal de France; Forey (Élie Frédéric), maréchal de France; Mellinet, général; Niel (Adolphe), maréchal; Parceval, amiral; Pelissier (Aimable), duc de Malakoff, maréchal de France; Rose (Hugh); Saint-arnaud (Arnaud, dit Achille Leroy de); Uhrich (Jean-Jacques Alexis), général; Vaillant (Jean-Baptiste Philibert), maréchal de France
        - B., 400AP/55; Dossier 1
          Lettres du général de Béville et du général Bosquet.
        - C., 400AP/55; Dossier 2
          Lettres du général Canrobert et lettres en rapport avec le Conseil de guerre.
        - E - P., 400AP/55; Dossier 3
          Contient notamment des lettres de: Niel et Pélissier.
        - S - V., 400AP/55; Dossier 4
          Contient notamment des lettres de Saint-Arnaud et de Vaillant.
      - Documents diplomatiques., 400AP/56; Un carton.
        Baraguay d’hilliers (Achille), maréchal de France; Brunnow (Philippe de); Castelbajac (marquis de); Drouyn de lhuys (Édmond), ministre; Gortschakov (prince); Morny (Charles, duc de); Palmerston (lord); Seebach (baron de); Waewski (Alexandre Joseph Colonna, comte)
        - Lettres de: Baraguay d’Hilliers; marquis de Castelbajac; Drouyn de Lhuys; Morny; lord Palmerston; Walewski; mémorandum confidentiel du comte de Brunnow., 400AP/56; Dossier 1
        - Protocoles et documents divers sur le congrès de Paris., 400AP/56; Dossier 2
    - Campagne d'Italie., 400AP/57-400AP/58
      - Dépêches télégraphiques., Avril-juillet 1859; 400AP/57; Dossier 1; Un carton.
        Dépêches:
        du ministre de France à Turin au ministre des Affaires étrangères à Paris
        diverses
        de Napoléon III à l’impératrice Eugénie.
        Azeglio (Maxime d’); Balabine; Binda (A.); Budberg (baron de); Cavour (Camillo Benso, comte de); Chasseloup-laubat (marquis); Czartoryski (prince); Goyon (Charles Marie auguste, comte de), général; Jomini (Henri), général; Schmitz, commandant; Vaillant (Jean-Baptiste Philibert), maréchal de France
      - Correspondance militaire., 1859; 400AP/57; Dossier 2
        Lettres de: Jomini; Goyon.
        Minute d’une note du commandant Schmitz sur Magenta.
      - Correspondance diplomatique., 1859; 400AP/57-400AP/58
        - A - C., 400AP/57; Dossier 3
          Lettres reçues, en particulier de: marquis d’Azeglio; Binda; Cavour.
        - D - K., 400AP/58; Dossier 1; Un carton.
          Lettres reçues, en particulier de: Drouyn de Lhuys; Fleury; Garibaldi; duc de Gramont.
          Deboraüde ?; Disraeli (Benjamin); Drouyn de lhuys (Édmond), ministre; Flahaut (Auguste, comte), général; Fleury (Émile Félix), général; Garibaldi (Giuseppe); Gortschakov (Alexandre, prince); Gramont (Antoine, duc de); Kossuth (Lajos); La valette (Charles Jean Martin Félix, marquis de); Malmesbury (lord); Marliani; Metternich (Clément, prince de); Montebello (Gustave Olivier de), Général; Moustier (Léonel, marquis de), ministres; Pepoli (Joachim Napoléon); Rattazzi (Urbain); Reiset (Gustave Henri Armand, comte de); Schleinitz (baron de); Seubert la salle; Tavel… (de); Thouvenel (Édouard Antoine)
        - L - O., 400AP/58; Dossier 2
          Lettres reçues, en particulier de: La Valette; Metternich.
        - P - Z., 400AP/58; Dossier 3
          Lettres reçues, en particulier de: comte Pepoli; Thouvenel.
      - Documents relatifs à l’armistice de Villafranca et au traité de paix: minutes de conventions, de rapports., 400AP/58; Dossier 4
    - Régence., 1859-1870; 400AP/59
      « Lettres patentes. 1859, 1865, 1870 ». Lettres patentes conférant à l’Impératrice le titre de régente (3 mai 1859, 26 avril 1865, 23 juillet 1870) et ordres généraux du service pendant l’absence de l’Empereur (7 mai 1859, 28 avril 1865, 23 juillet 1870). Registre demi chagrin vert.
      Procès-verbaux du conseil des ministres durant la régence.
      12 mai-16 juillet 1859. 2 volumes plein chagrin vert. [Il s'agit de doubles avec seulement quelques variantes. Cependant, l'un est contresigné par Eugénie et Achille Fould, l'autre Fould uniquement].
      3 mai-9 juin 1865. 2 volumes plein chagrin vert. [Ce sont des doubles, tous deux contresignés par l'Impératrice et par Rouher].
      Eugénie, impératrice
    - Documents concernant l'Italie et l'Algérie., 1853-1870; 400AP/60
      Algérie; Espeuilles (Antoine Théodore, marquis d’); Mac-mahon (Patrice de), duc de Magenta, maréchal de France; Martimprey (général de); Napoléon III, (Louis-Napoléon Bonaparte); Pelissier (Aimable), duc de Malakoff, maréchal de France; Randon (Jacques César), maréchal de France; Urbain
      - « A Sua Maestà Napoleone III, imperatore dei Francesi, indirizzo dei popoli delle province romane soggette ». Florence, janvier 1860., 400AP/60; Dossier 1; Volume relié en soie bleue.
        Adresse suivie de trois pages de signatures.
      - Lettres relatives à l’Algérie adressées à l’Empereur., 1853-1870; 400AP/60; Dossiers 2 et 3; Un carton.
        - Lettres du maréchal de Mac-Mahon., 1864-1870; 400AP/60; Dossier 2
        - Lettres de: général de Martimprey (1864); Pélissier (1853-1854); Randon (1857); divers., 1853-1864; 400AP/60; Dossier 3
      - Traités signés entre la France, l’Autriche et l’Italie., 1861-1870; 400AP/60; Dossier 4
        Correspondance, notes, protocoles.
    - Campagne du Mexique., 400AP/61-400AP/63; 3 cartons.
      - Lettres et rapports reçus de quelques hommes politiques ou diplomates, mais surtout d’officiers., 400AP/61-400AP/62
        Almonte (Juan Nepomuceno), général mexicain; Barry (Ch. de); Bazaine (Achille), maréchal de France; Behic (Armand); Bonnefons, inspecteur des finances; Brincourt, général; Castelnau, général; Dano (A.); Drouyn de lhuys (Édmond), ministre; Escobédo, général; Fould (Achille), ministre
        - Almonte (général) et divers B dont Brincourt., 400AP/61; Dossier 1
        - Bazaine (général)., 400AP/61; Dossir 2
        - C - F., 400AP/61; Dossier 3
          Notamment: Castelnau et Drouyn de Lhuys.
        - Forey (maréchal)., 400AP/62; Dossier 1
        - Friant (intendant) - Maximilien (empereur)., 400AP/62; Dossier 2
          Contient notamment les lettres de Frossard, Gallifet et Jurien.
        - P - V., 400AP/62; Dossier 3
      - Documents diplomatiques (notes sur le Mexique, analyse du courrier du Mexique)., 1863-1866; 400AP/63
        Maximilien (Ferdinand-Joseph), archiduc d’Autriche, empereur du Mexique
    - Minutes originales de la correspondance adressée par le baron de Malaret, ministre plénipotentiaire de France en Italie à Turin, puis à Florence, au ministre des Affaires étrangères., 1863-12 septembre 1870; 400AP/64-400AP/66
      - 1863, 400AP/64; Dossier 1; Deux portefeuilles.
      - Janvier-juin 1864, 400AP/64; Dossier 2
      - Juillet-décembre 1864, 400AP/64; Dossier 3
      - 1865, 400AP/64; Dossier 4
      - Janvier-avril 1866, 400AP/65; Dossier 1; Deux portefeuilles.
      - Mai-août 1866, 400AP/65; Dossier 2
      - Septembre-décembre 1866, 400AP/65; Dossier 3
      - Janvier-avril 1867, 400AP/65; Dossier 4
      - Mai-juillet 1867, 400AP/65; Dossier 5
      - Août-décembre 1867, 400AP/65; Dossier 6
      - Janvier-juin 1868, 400AP/66; Dossier 1; Deux portefeuilles.
      - Juillet-décembre 1968, 400AP/66; Dossier 2
      - Janvier-avril 1969, 400AP/66; Dossier 3
      - Mai-décembre 1969, 400AP/66; Dossier 4
      - Janvier-juin 1870, 400AP/66; Dossier 5
      - Juillet-12 septembre 1870, 400AP/66; Dossier 6
    - Campagne de 1870., 1870-1872; 400AP/67-400AP/69
      - Correspondance et notes sur les préliminaires de la guerre, en particulier sur la situation de l’armée., 400AP/67; Un carton.
        Lettres de: Bismarck; lord Clarendon; Drouyn de Lhuys; général Fleury; duc de Gramont; La Valette; Mels; Metternich.
        Notes dictées par Napoléon III.
        Rapport à l’Empereur sur l’entrevue de Gastein, 18 mars 1872.
        Bismarck (Otto, prince von); Clarendon (lord); Drouyn de lhuys (Édmond), ministre; Fleury (François Louis), général; Gramont (Antoine, duc de); La valette (Charles Jean Martin Félix, marquis de); Mels; Metternich (prince de)
      - Dépêches., Juillet-septembre 1870; 400AP/68; Un carton.
        - Dépêches transmises à Napoléon III ou à l’impératrice Eugénie., 6 juillet-3 septembre 1870; 400AP/68; Dossier 1
        - Dépêches autographes de Napoléon III à l’impératrice Eugénie, aux ministres et aux officiers., 29 juillet-3 septembre 1870; 400AP/68; Dossier 2
        - Dépêches diverses., Août 1870; 400AP/68; Dossier 3
      - Lettres et souvenirs relatifs à la guerre de 1870., 1870-1872; 400AP/69; Un carton.
        [Article déclassé; l'odre des documents ne correspond plus à celui indiqué dans l'inventaire].
        Notes de Rossel sur le siège de Metz, lettres de Duvernois, de Leboeuf, du général Boyer...
        Dossier relatif à Metz: notes sur les événements d’août et de septembre 1870; résumé des événements du 28 juillet au 4 septembre 1870; copies de lettres de l’Impératrice aux souverains de Prusse, d’Autriche et de Russie avec leurs réponses, septembre-octobre 1870; rapport de Bourbaki, 28 septembre 1870; note sur l’entrevue du général Boyer avec Bismarck, 14 octobre 1870; lettre de l’Impératrice au comte Brunen, 14 octobre 1870; minutes et copies de lettres relatives à la mission de Théophile Gautier, 25-26 octobre 1870; correspondance entre le général Boyer et l’Impératrice, 25 et 26 octobre 1870; instructions et lettres de Duvernois, octobre 1870...
        Dossier relatif à la bataille de Sedan: lettres et rapports du général de Wimpffen, récit du général de Castelnau, déposition du maréchal Mac-Mahon, composition des armées et croquis de la bataille...
        Dossier de l’Empereur: minutes autographes de lettres et de proclamations, manuscrit de la main de l’Empereur intitulé: « Conduite de l’Empereur depuis le commencement de la guerre », 8 septembre 1870, notes autographes de l’Empereur sur la campagne, minutes de lettres adressées par l’Empereur aux généraux, 12 mai 1872 et s. d.
        Dossier relatif à la lettre adressée par l’Impératrice au roi de Prusse durant l’automne de 1870 et à la réponse de celui-ci.
        Proclamation de Napoléon III au peuple français, Wilhelmshöhe, 8 février 1871; protestation adressée par Napoléon III au président de l’Assemblée nationale, Wilhelmshöhe, 6 mars 1871.
        Autriche; Bismarck (Otto, prince von); Boyer (Napoléon), général; Castelnau, général; Duvernois; Eugénie, impératrice; Gautier (Théophile); Mac-mahon (Patrice de), duc de Magenta, maréchal de France; Rossel; Wimpffen (Félix), général
    - Dossiers provenant du ministère de la Maison de l’Empereur., XIXe-XXe siècles; 400AP/70-400AP/74
      - Documents concernant notamment des pension accordées, les joyaux de la couronne et la naissance du prince impérial., 1853-1874; 400AP/70
        Bourbon (Henri de); Corneille; Murat (prince); Napoléon II, roi de Rome, duc de Reichstadt
        - Documents concernant le paiement par le gouvernement d’une pension à la descendante de Corneille, un prêt accordé au prince Murat, et une pension donnée aux enfants du prince Henri de Bourbon., 1853-1874; 400AP/70; Dossier 1; Un dossier.
        - Inventaire des diamants et joyaux de la couronne en 1854 et états des bijoux vendus., 400AP/70; Dossier 2; Un dossier.
        - Pièces diverses sur le service du grand aumônier (1854-1859), et copies de documents et pièces imprimées des années 1810-1811 concernant le mariage de Napoléon Ier, la naissance et le baptême du roi de Rome réunies par le ministère de la Maison de l’Empereur, à l’époque de la naissance du prince impérial., 1810-1859; 400AP/70; Dossier 3; Un carton.
      - Documents concernant notamment la mort de Napoléon III., 1853-1909; 400AP/71
        Gauthier de rougemont, chef d’escadron; Napoléon III, (Louis-Napoléon Bonaparte)
        - Cérémonial et étiquette., 400AP/71; Dossier 1
          Copies de documents des années 1812 et 1813 sur le cérémonial et l’étiquette réunies par le ministère de la Maison de l’Empereur, projet de cérémonial pour les réceptions du 1er janvier (s. d.), et règlements des fonctions et attributions des grands officiers de la Maison de l’Empereur (1853 et s. d.) rédigés par le ministère de la Maison de l’Empereur.
        - Pièces ayant trait à la mission du chef d’escadron Gauthier de Rougemont, envoyé à Sainte-Hélène pour y remplir les fonctions de conservateur de la maison de l’Empereur et s’occuper de l’érection d’un monument., 1855-1867; 400AP/71; Dossier 2
        - « Chasses à tir de Sa Majesté l’Empereur »., 3 août 1860-15 février 1866; 400AP/71; Dossier 3; Registre plein chagrin noir.
          Bulletins indiquant les noms des tireurs et le nombre de pièces abattues, par tireur, à Rambouillet, Fontainebleau et Compiègne.
        - Décès de l'empereur Napoléon III., 1873-1887; 400AP/71; Dossier 4
          Dessin représentant Napoléon III le jour de sa mort, 9 janvier 1873. Emboîtage de toile verte.
          « Procès-verbal. Mise en bière de l’empereur Napoléon III. 14 janvier 1873 ». Document sur parchemin, signé, avec des sceaux noirs, en deux exemplaires, placés dans un coffret simulant un volume, demi-reliure à coins, maroquin vert.
          « Documents relatifs à la mort et aux funérailles de l’empereur Napoléon III ». Entre autres son testament et le procès-verbal descriptif de l’état du corps. Janvier 1873-août 1887. Registre, demi-reliure à coins, chagrin vert.
          « Mort de l’empereur Napoléon III. Journaux illustrés ». Journaux et revues relatifs à la mort de l’Empereur. 1873 et 1909. 10 pièces dans un portefeuille recouvert de toile verte.
      - « Armoiries impériales »., 400AP/72; Dossier 1; Portefeuille recouvert de toile verte.
        Deux gravures de Traversier représentant les grandes armes du Second Empire, et diverses photographies des armes de Napoléon III et d’Eugénie.
      - Photographies diverses., XIXe siècle; 400AP/72-400AP/74
        - « Camden place. Chislehurst »., 1er janvier 1871; 400AP/72; Dossier 2; Plein maroquin rouge, titre en lettres de métal doré.
          Album renfermant quatorze photographies de l’intérieur et de l’extérieur du palais.
        - Sainte-Hélène et asile impérial du Vésinet., Sans date; 400AP/73
          « Duos protegit unus ». Un album renfermant des photographies de Sainte-Hélène offert à Napoléon III par John Isaac Lilley, officier de l’intendance militaire de l’armée anglaise, chevalier de la Légion d’honneur.
          « Asile impérial du Vésinet. À Sa Majesté l’Impératrice Eugénie. Hommage de respect et de reconnaissance ». Album renfermant douze vues de cette fondation.
          Lilley (John, Isaac)
        - « Photographies du Corps législatif »., 1867; 400AP/74; Boîte-livre.
          Photographies des membres du Corps législatif, classées par ordre alphabétique.